【裁判字號】    99,上易,1907
【裁判日期】    990830
【裁判案由】    竊盜
【裁判全文】
臺灣高等法院刑事判決                99年度上易字第1907號
上  訴  人
即  被  告  乙○○
上列上訴人因竊盜案件，不服臺灣士林地方法院99年度易字第22
3號，中華民國99年7月21日第一審判決（起訴案號：臺灣士林地
方法院檢察署99年度偵字第8053號），提起上訴，本院判決如下
：
    主  文
上訴駁回。
    理  由
一、按提起第二審之上訴，其上訴書狀應敘述具體理由，為第二
    審上訴必備之程式。此觀民國（下同）96年7月4日修正公布
    刑事訴訟法第361條第2項之規定甚明。倘上訴理由之敘述未
    合乎具體之要求者，其上訴即屬同法第362條前段所定「上
    訴不合法律上之程式」，第二審法院應依同法第367條前段
    之規定，以判決駁回之。至其理由之具體與否，屬第二審法
    院審查範圍，不在第一審法院命補正之列，上訴書狀如已敘
    述理由，無論其具體與否，即無待其補提理由書或命補正之
    問題。此與上訴書狀全未敘述上訴理由者，第一審法院依刑
    事訴訟法第361條第3項之規定，應定期間先命補正之情形，
    尚屬有別。又第二審上訴之目的，既在於請求撤銷、變更原
    判決，則所謂「具體理由」，自應就原判決如何足以撤銷、
    如何應予變更之「事實上」或「法律上」之具體根據，本於
    確實之訴訟資料暨原因事實之所出，逐一敘述、記載，必已
    具體指出原判決事實認定之所憑有如何之錯誤（如原判決所
    採之證據如何不具證據能力，所為證明力之判斷如何違背經
    驗、論理法則等），法律之適用（尤其實體法）有如何之違
    誤，形式上已足以動搖原判決使之成為不當或違法而得改判
    之事由；必要時並應提出有利於己之事證，期使第二審法院
    採納，俾為有利於上訴人之認定，始屬合法。上訴理由之敘
    述，應先合乎具體之要求，始有所敘述可取與否之實體審理
    與判斷之問題。是上訴人之上訴書狀雖敘述上訴理由，但僅
    泛言原判決認定事實錯誤、違背法令、量刑失之過重或輕縱
    等情詞，而未依上揭意旨指出具體事由，或形式上雖已指出
    具體事由，然該等事由縱使屬實，亦不足以認為原判決有何
    不當或違法，或其所陳之事由，與訴訟資料所載不相適合，
    或所指摘原判決之「不當」或「違法」根本不存在者，均應
    認其實質上並未符合具體之要件，庶符節制濫行上訴之立法
    意旨。
二、本件原判決認定上訴人即被告乙○○有如其事實欄所載二次
    竊盜犯行，因而論被告犯竊盜二罪（均累犯），分別判處有
    期徒刑三月、六月，如易科罰金，均以新台幣壹仟元折算一
    日，應執行有期徒刑八月，如易科罰金，以新台幣壹仟元折
    算一日等情。係以上開事實，業據被告乙○○於偵查及原審
    審理時坦承不諱（見第8477號偵查卷第34頁、第8053號偵查
    卷第45頁、本院卷第14頁反面、第15頁），核與證人即被害
    人丙○○、甲○○之證述相符（見第8477號偵查卷第6至8頁
    、第8053號偵查卷第10至12頁），並有監視器翻拍照片、丟
    棄竊得皮夾地點照片、現場查獲照片、贓物認領保管單及臺
    北市政府警察局車輛協尋電腦輸入單等在卷可稽（見第8477
    號偵查卷第11至19頁、第8053號偵查卷第23至28頁）。已詳
    敘其憑以認定之證據及理由，並無違背證據法則。而原判決
    依其確認之事實而為法律之適用，亦無違誤，量刑亦屬妥適
    。被告不服原審判決，提起上訴，上訴理由略稱：被告竊取
    小貨車僅供代步使用，原審量刑過重云云（見本院99年8月
    25日訊問筆錄第1頁）。惟按，刑事審判旨在實現刑罰權之
    分配的正義，故法院對有罪被告之科刑，應符合罪刑相當之
    原則，使輕重得宜，罰當其罪，以契合社會之法律感情，此
    所以刑法第57條明定科刑時應審酌一切情狀，尤應注意該條
    所列10款事項以為科刑輕重之標準，俾使法院就個案之量刑
    ，能斟酌至當。而量刑輕重係屬事實審法院得依職權自由裁
    量之事項，苟已斟酌刑法第57條各款所列情狀而未逾越法定
    刑度，不得遽指為違法（最高法院72年度臺上字第6696號判
    例參照）。核原審判決已審酌被告前有多次竊盜、毒品等前
    科，素行不端，於短短數日內犯本案二件竊盜犯行，亦難認
    其知所悔改，惟犯罪後已坦承犯行，且於竊得上開小貨車後
    隨即為警查獲，並經被害人甲○○領回該小貨車，與其犯罪
    之動機、手段、目的及所竊得財物之價值等一切情狀，分別
    量處有期徒刑3月、6月，並均諭知易科罰金之折算標準，暨
    定應執行刑為有期徒刑8月及諭知易科罰金之折算標準。均
    在適法範圍內行使其量刑之裁量權，核無違法或不當之情形
    。本件被告上訴意旨請求從輕量刑，並未依據卷內既有訴訟
    資料或提出新事證，指摘或表明第一審判決有何採證認事、
    用法等足以影響判決本旨之不當或違法，而構成應予撤銷之
    具體事由，依上開說明，本件被告上訴顯無具體理由而不合
    法定程式，應予駁回，並不經言詞辯論為之。
三、據上論斷，應依刑事訴訟法第367條前段、372條，判決如主
    文。
中    華    民    國    99    年    8     月    30    日
                   刑事第十八庭審判長法  官  吳鴻章
                                     法  官  曾淑華
                                     法  官  汪梅芬
以上正本證明與原本無異。
不得上訴。
                                     書記官  劉寶鈴
中    華    民    國    99    年    8     月    31    日

司法院資訊處製作；財團法人民間司法改革基金會備份。
